Ronaldo de Oliveira Santana

Desenvolvedor Back-End

TECNOLOGIAS

Java, Spring Boot, JavaScript, SQL Server, PostgreSQL

PROFESSIONAL EXPERIENCE

Estagiário TI

Systra Brasil 🔗

Apr 2023 – present | São Paulo, Brasil Instalar softwares, ajudar os usuários com problemas, fazer relatórios, tratar dados e trocar equipamentos, se necessário.

Estagiário em Desenvolvimento

Grupo Aste ∂

Feb 2022 - Jul 2022 | São Paulo, Brasil

Auxiliar com bancos de dados, desenvolvimento de softwares, programação e análise de sistemas. Linguagem de programação Windev, focando em aplicações de desktop, web e mobile.

RESUMO PROFISSIONAL

Atuei como estagiário de desenvolvimento de fui software. onde responsável pelo desenvolvimento de módulos do ERP, integrados aos produtos da empresa, utilizando metodologias ágeis. Desenvolvi interfaces funcionais e intuitivas com a linguagem de programação WinDev. Durante mantive graduação, um aperfeiçoamento, especializando-me na linguagem programação Java com Spring Adicionalmente, tenho sólida experiência em bancos de dados PostgreSQL e SQL Server, aplicando boas práticas de modelagem e otimização de consultas.

L	A	N	G	U	Α	G	ES

PortuguêsInglêsEspanholC2B1A1

EDUCATION

Ensino Regular

Orlando Mendes de Moraes

Feb 2014 – Dec 2016 São Paulo, Brasil

Análise e Desenvolvimento de Sistemas

Uninter ₽

Jun 2022 – present São Paulo, Brasil